Lewis Farut Noguera Gómez

Diseñador UI y Desarrollador Frontend | React-Native Developer

Email: Lewisnoguera@gmail.com

Tel: (+57) 320 797 1953

Github: https://github.com/LewisFNoguera
Portfolio: https://lewisnoguera.netlify.app

| Sobre mí

Soy desarrollador FrontEnd y diseñador gráfico orientado al UI, con más de **5 años de experiencia** implementando UI, así como en el área de interactividad y funcionalidad. Cuento con habilidades en el desarrollo Web en HTML5/CSS3/JavaScript utilizando diferentes frameworks y librerías: **Angular**, **ReactJS** ó **VueJs**, y en la implementación de interfaces de usuario para apps móviles a través de frameworks como SenchTouch y **ReactNative**. Además he trabajado como **diseñador UI** creando prototipos y wireframes en **Figma** y **AdobeXD**. Entusiasta y apasionado por las nuevas tecnologías; siempre con mentalidad abierta al aprendizaje de cosas nuevas.

| Experiencia

Monetta | Cali

Cargo: Desarrollador Frontend | Desarrollador React-Native

Octubre 2021 - Actualmente

Diseño y desarrollo de módulos y componentes reutilizables para la app principal en React-Native. Diseño y desarrollo de módulos y componentes para el CMS administrativo del producto en React y Tailwindcss. Diseño y desarrollo de páginas web estáticas, en HTML, CSS y Javascript. Diseño de componentes en Figma . Apoyo en la mejora o creación de servicios backend mediante NestJS.

Cetoco | Cali

Cargo: Desarrollador Frontend | Desarrollador React-Native | Diseñador UI Octubre 2020 - Octubre 2021

Creación de interfaces de usuario para la app Monetta y para empresas clientes como OWO, Davivienda (Mapas) en Figma y AdobeXD. Desarrollo Front-End a través de librerías o frameworks como React-Native React, Angular y TailwindCSS para CMS administrativos y sitios web, implementando metodologías ágiles como SCRUM y utilizando herramientas como BITBUCKET y JIRA para la gestión del equipo de desarrollo y consecución de objetivos.



Adatec | Cali

Cargo: Diseñador UI | Desarrollador Frontend

Agosto 2015 - Septiembre 2020

Diseño de interfaces gráficas de usuario para celulares y sitios web, implementación de UI en React y Sencha Touch. Diseño y Desarrollo de sitios web empresariales como página de producto y homepage basados en Wordpress. Generación de piezas gráficas para redes sociales, diseño y desarrollo de piezas para Mailchimp. Modificación y uso de herramientas de ticketing como OSTicket.

| Habilidades

Operating systems: MacOS

Languages: JavaScript, TypeScript, Html/CSS

Frameworks / Librerías: React, Vue, Angular, Astro, React Native

CSS:: Sass, TailwindCss, TailwindUI

Diseño: Figma, Adobe XD, Adobe Illustrator, Photoshop, Adobe Acrobat **Otras herramientas:** SCRUM, Postman, GitHub, Styled Component.

| Educación

Fundación Academia de Dibujo Profesional | Cali (2015 - 2018)

Diseñador Gráfico

Universidad de las Palmas de Gran Canaria | España (2012 - 2015: No finalizado)

Ingeniería Informática

CIFP Villa de Agüimes | España (2010 - 2012)

Grado Superior en Desarrollo de Aplicaciones Informáticas

| Certificaciones Online

- Dart: De cero a Experto | (Devtalles)
- Vuejs: De cero a Experto | (Devtalles)
- Vuejs: Intermedio | (Devtalles)
- Typescript | (Udemy)

| Idiomas

Español (Nativo) Inglés (Básico)

